---
title: "Regresión Lineal Multiple"
output: learnr::tutorial
runtime: shiny_prerendered
---

```{r setup, include=FALSE}
library(learnr)
library(ggplot2)
library(ggfortify)
library(moments)

knitr::opts_chunk$set(echo = FALSE)
```

## Aplicación en marketing

Una empresa desea entender el impacto que han tenido distintas actividades marcarias en sus ventas para determinar aquellos esfuerzos a los que puede destinar mayor presupuesto y aquellos que debería disminuir.

### Elección del modelo

Reflexione sobre lo siguiente:

- ¿Qué ventajas tendría el uso del modelo de regresión lineal multiple en este problema?

- ¿Qué desventajas tendríamos?

- Una vez que apliquemos el modelo, y suponiendo que es un modelo válido, ¿qué resultados deberíamos usar para dar respuesta a la pregunta principal?

- ¿Los resultados _estándar_ del modelo de regresión lineal multiple serían suficientes para dar solución al problema?

- Haga un borrador de: los resultados que quisiera presentar, lo que necesita para obtener esos resultados y del esquema que seguiría para lograrlo.

## Preselección de variables

Los datos con los que trabajaremos se encuentran en el data frame `marketing` de este paquete, el cual contiene las inversiones hechas en distintos medios de comunicación con fines de mercadotecnia, adicionalmente se tienen las siguientes variables:

- sales: es la variable que registra las ventas de la compañía

- base_price: es el precio del producto de la compañía

- discount: el descuento ofrecido

### Estadísticas descriptivas

#### Variables numéricas

Complete el siguiente código para crear una tabla de estadísticas básicas de las variables numéricas del conjunto de datos:

```{r basic_stats, exercise=TRUE}
# library(moments)

basic_stats <- lapply(marketing,
                      function(x){
                        if(){ # Aplicar los cálculos solo si la variable es numérica
                          list(obs = , # número de observaciones
                               valid = ,# número de observaciones distintas a NA
                               nas = , # número de NAs
                               media = , # media de la variable
                               desv_est = , # desviación estándar de la variable
                               skewness = , # skewness de la variable
                               kurtosis = # kurtosis de la variable
                          )
                        }
                      })

basic_stats <- Filter(Negate(is.null), basic_stats)

tibble(variable = names(), bind_rows())
```

Responda lo siguiente:

- ¿Qué opina de las inversiones en medios que tiene en el conjunto de datos?

- ¿Cuál es el medio con las inversiones promedio más altas?, ¿por qué considera que este medio tiene los montos más altos?

- ¿Cuál es el medio con las inversiones promedio más bajas?, ¿por qué considera que este medio tiene los montos más bajos?

- ¿Le parecería natural que los medios con mayor nivel de inversión sean también aquellos que tengan un mayor impacto en las ventas de la compañía?, ¿por qué?

__Ejercicio de programación:__ Cree una función que genere una tabla de estadísticas básicas para cualquier data.frame que se le de como parámetro.

#### Variables categóricas

Complete el siguiente código para crear gráficas de frecuencia de las variables categóricas presentes en el conjunto de datos:

```{r bar-plots, exercise=TRUE}
barplots <- lapply(marketing,
                   function(x){
                     if(){ # Aplicar los cálculos solo si la variable es categórica
                       ggplot(marketing)+
                         geom_bar()+
                         labs(x = )
                     }
                   })

barplots <- Filter(Negate(is.null), barplots)

cowplot::plot_grid(plotlist = , labels = names(), label_size = 10)
```

Responda lo siguiente:

- ¿Qué es lo que están identificando las variables categóricas del conjunto de datos?

- ¿Por qué cree que las frecuencias de los valores válidos son considerablemente bajas?

- ¿Considera, aunque las frecuencias sean bajas, qué estas variables pueden tener un impacto sobre las ventas de la compañía?, ¿por qué?



```{r quiz}
quiz(
  question("Which package contains functions for installing other R packages?",
    answer("base"),
    answer("tools"),
    answer("utils", correct = TRUE),
    answer("codetools")
  ),
  question("Which of the R packages listed below are used to create plots?",
    answer("lattice", correct = TRUE),
    answer("tools"),
    answer("stats"),
    answer("grid", correct = TRUE)
  )
)
```

